臺灣彰化地方法院刑事判決
111年度交易字第434號
公  訴  人  臺灣彰化地方檢察署檢察官
被      告  林傳益


上列被告因公共危險案件，經檢察官提起公訴（111年度偵字第6
455號），本院依簡式審判程序判決如下：
    主  文
林傳益犯不能安全駕駛動力交通工具罪，累犯，處有期徒刑壹年
。
    事實及理由
一、本件犯罪事實、證據及應適用之法條，除補充事實「無駕駛
    執照而駕駛」、補充證據「被告於本院程序中之自白、職務
    報告」外，餘均引用檢察官起訴書之記載（如附件）。
二、按被告構成累犯之事實及應加重其刑之事項，均應由檢察官
    主張並具體指出證明之方法後，經法院踐行調查、辯論程序
    ，方得作為論以累犯及是否加重其刑之裁判基礎。又法院依
    簡易程序逕以簡易判決處刑者，因無檢察官參與，倘檢察官
    就被告構成累犯之事實及應加重其刑之事項，未為主張或具
    體指出證明方法，受訴法院自得基於前述說明，視個案情節
    斟酌取捨，併予敘明（最高法院110年度臺上大字第5660號
    裁定意旨可參）。檢察官於本院審理時具體指出起訴書犯罪
    事實欄所載累犯之證據方法，並經被告同意引為認定基礎，
    是被告於受有期徒刑執行完畢，5年內故意再犯本件有期徒
    刑以上之罪，為累犯，應依刑法第47條第1項規定，加重其
    刑。又本院審酌被告於上開刑事案件執行完畢後，5年內再
    犯本案，足認其刑罰反應力薄弱等一切情狀後，認本件被告
    依累犯加重最低法定本刑部分，應無過苛之處，依大法官會
    議釋字第775號解釋意旨裁量結果，認本件最低法定本刑仍
    需加重，附此敘明。
三、爰審酌被告前有多次違反公共危險案件之前科紀錄，有其臺
    灣高等法院被告前案紀錄表在卷可參，素行不佳，竟再次無
    視於政府一再宣導不要酒後駕車之政令宣導，恣意於酒後騎
    乘重型機車，漠視社會大眾權益，對於交通安全造成相當程
    度之危害，更使一般民眾就社會安全產生普遍之恐慌，所為
    實不足取，並考量被告犯後坦承犯行之犯後態度，暨其智識
    程度為高職畢業及血液酒精濃度達百分之0.401、生活狀況
    等一切情狀，量處如主文所示之刑，以資儆懲。
四、依刑事訴訟法第273條之1第1項、第299條第1項前段、第310
    條之2、第454條第2項，刑法第185條之3第1項第1款、第47
    條第1項，刑法施行法第1條之1第1項，判決如主文。
五、如不服本判決，得於判決書送達之翌日起20日內，以書狀敘
    述理由，向本院提出上訴（須附繕本）。
本案經檢察官王銘仁提起公訴，檢察官劉欣雅到庭執行職務。
中　　華　　民　　國　　111 　年　　7 　　月　　6 　　日
                  刑事第四庭    法  官  林怡君
以上正本證明與原本無異。
如不服本判決應於收受判決後20日內向本院提出上訴書狀，並應
敘述具體理由。其未敘述上訴理由者，應於上訴期間屆滿後20日
內向本院補提理由書(均須按他造當事人之人數附繕本)「切勿逕
送上級法院」。
中　　華　　民　　國　　111 　年　　7 　　月　　6 　　日
                                書記官  馬竹君
附錄本案論罪科刑法條：
中華民國刑法第185條之3
駕駛動力交通工具而有下列情形之一者，處3年以下有期徒刑，
得併科30萬元以下罰金：
一、吐氣所含酒精濃度達每公升零點二五毫克或血液中酒精濃度
    達百分之零點零五以上。
二、有前款以外之其他情事足認服用酒類或其他相類之物，致不
    能安全駕駛。
三、服用毒品、麻醉藥品或其他相類之物，致不能安全駕駛。
因而致人於死者，處3年以上10年以下有期徒刑，得併科2百萬元
以下罰金；致重傷者，處1年以上7年以下有期徒刑，得併科1百
萬元以下罰金。
曾犯本條或陸海空軍刑法第54條之罪，經有罪判決確定或經緩起
訴處分確定，於十年內再犯第1項之罪因而致人於死者，處無期
徒刑或5年以上有期徒刑，得併科3百萬元以下罰金；致重傷者，
處3年以上10年以下有期徒刑，得併科2百萬元以下罰金。
臺灣彰化地方檢察署檢察官起訴書
                                     111年度偵字第6455號
　　被　　　告　林傳益　男　37歲（民國00年0月00日生）
　　　　　　　　　　　　住彰化縣○○市○○巷00弄00號
　　　　　　　　　　　　國民身分證統一編號：Z000000000號
上列被告因公共危險案件，業經偵查終結，認應提起公訴，茲將
犯罪事實及證據並所犯法條分敘如下：
　　　　犯罪事實
一、林傳益有7次公共危險案件犯罪紀錄，最後1次經臺灣彰化地
    方法院以107年度交易字第789號判處有期徒刑7月確定，於
    民國108年10月4日執行完畢出監。詎其仍不知悔改，復自
　　111年2月12日中午12時許起，在彰化縣員林市百果山附近之
    友人住處飲用飲用摻有全酒之燒酒雞後，仍於同日下午4時
    許，騎乘車牌號碼000-0000號普通重型機車上路。嗣至同日
    下午4時30分許，其行經員林市○○巷00弄0號時，不慎自摔倒
    地受傷，嗣林傳益經送醫救治並進行抽血檢測，測得其血液
    中酒精濃度為401.0mg/dl（即百分之0.401），因而獲悉上
    情。
二、案經彰化縣警察局員林分局報告偵辦。
        證據並所犯法條
一、證據清單及待證事實：
編號 證據名稱 待證事實 1 被告林傳益於警詢之供述 及偵查中之自白 證明被告酒後駕車之事實。 2 彰化基督教醫療財團法人 彰化基督教醫院檢驗醫學 部(DP藥物及毒物)檢驗報 告單1紙 證明被告經醫院檢測得其血液中酒精濃度達 401.0mg/dL（即百分之 0.401）之事實。 3 道路交通事故現場圖、道 路交通事故調查報告表㈠㈡-1、彰化基督教醫療財 團法人彰化基督教醫院診 斷書各1紙及現場照片8張 佐證被告因酒後注意力降 低，不能安全操控車輛而發 生事故之事實。 4 彰化縣警察局舉發違反道 路交通管理事件通知單、 駕照種類與違規查詢紀錄 及車輛詳細資料報表等資 料 佐證被告酒後駕車之事實。 
二、核被告所為，係犯刑法第185條之3第1項第1款之公共危險罪
    嫌。又被告曾受犯罪事實欄所載有期徒刑之執行完畢，有刑
    案資料查註紀錄表1份可參，其於5年內故意再犯本件有期徒
    刑以上之本罪，為累犯，請酌量加重其刑。請審酌被告已有
    7次因酒駕公共危險罪判刑確定，顯然對酒後不能駕車，及
    酒醉駕車的危險具有高度認識，竟仍未戒除飲酒後駕駛動力
    交通工具的惡行，再犯本案，顯然不知警惕，法律觀念淡薄
    ，並缺乏尊重自己與其他用路人生命、財產安全的觀念等一
    切情狀，予以從重量刑，以示懲戒。
三、依刑事訴訟法第251條第1項提起公訴。
    此　致
臺灣彰化地方法院
中　　華　　民　　國　 111　　年　　5 　　月　　24　　日
                        　　  檢  察  官　王銘仁
本件正本證明與原本無異　
中　　華　　民　　國　 111　　年　　5 　　月　　26 　 日
                              書  記  官  陳演霈
附錄法條
中華民國刑法第185條之3第１項第１款
駕駛動力交通工具而有下列情形之一者，處 3 年以下有期徒刑
，得併科 30 萬元以下罰金：
一、吐氣所含酒精濃度達每公升零點二五毫克或血液中酒精濃度
    達百分之零點零五以上。